臺灣高等法院花蓮分院刑事判決　　　　100年度上訴字第147號
上　訴　人
即　被　告　陳天棟
上列上訴人因違反毒品危害防制條例案件，不服臺灣花蓮地方法
院100年度訴字第68號中華民國100年5月13日第一審判決（起訴
案號：臺灣花蓮地方法院檢察署99年度偵字第5194號），提起上
訴，本院判決如下：
    主  文
上訴駁回。
    理  由
一、依刑事訴訟法第350條、第361條、第362條、第367條規定，
    不服地方法院之第一審判決而上訴者，須提出上訴書狀，並
    應敘述具體理由，為上訴必備之程式；其所提出之上訴書狀
    並未敘述上訴理由，或僅曾以言詞陳述上訴理由者，均應於
    上訴期間屆滿後20日內補提理由書於第一審法院。第一審法
    院經形式審查，認逾期未補提上訴理由者，應定期間先命補
    正；逾期未補正者，為上訴不合法律上之程式，應以裁定駁
    回。倘已提出上訴理由，但所提非屬具體理由者，則由第二
    審法院以上訴不合法律上之程式，判決駁回。又提起第二審
    上訴之目的，既在於請求撤銷、變更原判決，則所謂具體理
    由，必係依據卷內既有訴訟資料或提出新事證，指摘或表明
    第一審判決有何採證認事、用法或量刑等足以影響判決本旨
    之不當或違法，而構成應予撤銷之具體事由，始克當之（例
    如：依憑證據法則具體指出所採證據何以不具證據能力，或
    依憑卷證資料，明確指出所為證據證明力之判斷如何違背經
    驗、論理法則）；倘僅泛言原判決認定事實錯誤、違背法令
    、量刑失之過重或輕縱，而未依上揭意旨指出具體事由，或
    形式上雖已指出具體事由，然該事由縱使屬實，亦不足以認
    為原判決有何不當或違法者（例如：對不具有調查必要性之
    證據，法院未依聲請調查亦未說明理由，或援用證據不當，
    但除去該證據仍應為同一事實之認定），皆難謂係具體理由
    ，俾與第二審上訴制度在請求第二審法院撤銷、變更第一審
    不當或違法之判決，以實現個案救濟之立法目的相契合（最
    高法院97年度台上字第892號判決參照）。
二、本件上訴人即被告（下稱上訴人）陳天棟不服原審論處其違
    反毒品危害防制條例第4條第2項之販賣第二級毒品罪，共7
    罪，分別量處有期徒刑7年6月（1罪）及6年6月（6罪），定
    應執行刑為18年之判決，於法定上訴期間內提起上訴，形式
    上雖提出上訴書狀敘述上訴理由，其理由略以：上訴人於犯
    案後即坦承犯行，原審仍處有期徒刑18年之重刑，量刑過重
    ，且上訴人於原審認罪係為將案件移回臺灣屏東地方法院審
    理，以利於證明上訴人向上游購買毒品之完整流程，及所扮
    演之角色。因詹鎮豪及林俊融2人於99年初連絡上訴人，直
    接到屏東購買毒品，實係與上訴人3人合資購買，上訴人僅
    係受託代購毒品，此可查當時毒品行情價是否每兩新台幣（
    以下同）3萬5千元，以證明上訴人並未營利，亦可自詹鎮豪
    及林俊融均係以公克計算銷售，營利空間不同得悉，且電話
    通聯紀錄亦可證明上開事實云云。
三、惟查：
（一）上訴人於原判決附表所示之時地分別販賣第二級毒品予詹
      鎮豪及林俊融（前開二人所涉違反毒品危害防制條例案件
      部分均經本院另案審理中）之事實，業經上訴人於警詢（
      見警卷第3-33頁）及原審（見原審卷第88頁、第143頁）
      均為認罪之表示，此核與證人詹鎮豪、林俊融於警詢及偵
      查中之證述相符（見警卷第41-47、59-83頁，偵卷第28、
      29、40-42、47、48頁），並有與其等證述相符之宅配資
      料及通聯紀錄附卷可稽，原審經依法調查上開各項相關證
      據，本於所得之心證，認上訴人罪證明確，而予依法論罪
      ，業已敘明其所憑之證據及論斷之理由，於法並無不合。
      上訴人所提合資購買等情，業經證人詹鎮豪及林俊融於偵
      查中否認在卷，上訴人於原審經提示上開證據後亦坦承犯
      行。且上訴人於販賣過程所居位置，亦經前開證人證述在
      卷，核非如其上訴所述之情形，且與上訴人另所涉犯之案
      件無關（參卷附臺灣屏東地方法院檢察署檢察官99年度偵
      字第6595號起訴書）。又第二級毒品既非可合法販售之物
      品，自無可能有所稱一定之行情價，其價格會因供需關係
      、風險程度而有變動，且既非得成為交易之對象，若非有
      利可圖，上訴人豈可能甘冒重刑而為交易？故上訴人所稱
      無營利云云，顯然與事實不符。故其上訴理由並未能具體
      指摘足以影響原審判決認事用法有何未依卷內資料審酌之
      不當或違法，而構成應予撤銷之具體事由。
（二）又量刑之輕重，為事實審法院依職權裁量之事項，苟於量
      刑時，已依行為人之責任為基礎，並斟酌刑法第57條各款
      所列情狀，而未逾越法定範圍，又未濫用其職權，即不得
      遽指為違法。原審於量刑時，除審酌上訴人於警詢（偵查
      ）、審理中自白，符合毒品危害防制條例第17條第2項減
      刑規定及係屬累犯外，並已依上揭規定，審酌上訴人之智
      識程度、素行資料、犯罪動機、手段、目的、所生危害、
      交易數量、金額、時間、自製毒工廠販入後賣出係屬上游
      大盤，及犯後坦承犯行等一切情狀，再參以上訴人販賣第
      二級毒品之數量均在一兩以上，數量不少，原即不宜輕判
      ，原審量刑已屬從輕，既未逾越法定刑度，又無濫用自由
      裁量權限之情形，所定之執行刑亦稱妥適，核無不當或違
      法之情形。
（三）上訴人以上開上訴理由，泛指原審認事用法不當，既未具
      體指摘原判決有如何採證、認事、用法及量刑等足以影響
      判決本旨之不當或違法之理由。復且上訴人亦未提出新事
      證，指摘或表明第一審判決有何採證認事，足以影響判決
      本旨之不當或違法，而構成應予撤銷之具體事由。故依前
      開最高法院判決意旨，上訴人前揭上訴理由自非屬得上訴
      第二審之具體理由。從而，揆諸上開說明，本件上訴不合
      法律上之程式，且無從命補正，應予駁回，並不經言詞辯
      論為之。
四、依刑事訴訟法第367條前段、第372條，判決如主文。
中    華    民    國   100    年    7     月    4     日
                         審判長法  官  何方興
                               法  官  林碧玲
                               法  官  王紋瑩
以上正本證明與原本無異。
如不服本判決，應於收受送達後10日內向本院提出上訴書狀，其
未敘述理由者，並得於提起上訴狀後10日內向本院補提理由書（
均須按他造當事人之人數附繕本）「切勿逕送上級法院」。
中    華    民    國   100    年    7     月    4     日
                               書記官  李芸宜